【裁判字號】    90,易,3224
【裁判日期】    901210
【裁判案由】    竊盜
【裁判全文】
臺灣臺中地方法院刑事判決                          九十年度易字第三二二四號
    公  訴  人  台灣台中地方法院檢察署檢察官
    被      告  乙○○
    選任辯護人  許錫津律師
右列被告因竊盜案件，經檢察官提起公訴（九十年度偵字第一六九二八號），本院判
決如左：
    主  文
乙○○連續竊盜，處有期徒刑肆月，如易科罰金，以參佰元折算壹日。
    事  實
一、乙○○前於民國（下同）八十九年間，因犯竊盜案件，經本院於九十年五月十七
    日以九十年度易字第二一九號判決判處有期徒刑十月，緩刑三年確定，現仍於緩
    刑期間，仍不知悔改，竟基於意圖為自己不法所有之概括犯意，於九十年九月十
    二日上午九時二十分許，潛入台中縣大里市○○路○段一五五之三號甲○○住宅
    內竊取黃金貓眼戒指一只（價值約新台幣（下同）四千元），得手後，復承前犯
    意，再侵入鄰近德芳路二段一五五號丙○○家中（以上二次侵入住宅部分均未據
    告訴），竊取黃金戒指一只（價值約三千餘元）得手後，正欲離開丙○○住宅時
    ，為甲○○發覺可疑，而與鄰人合力追捕逮獲，當場自乙○○褲袋內起出丙○○
    所有之黃金戒指一只，而報警處理。
二、案經甲○○、丙○○訴由台中縣警察局霧峰分局報告臺灣臺中地方法院檢察署檢
    察官偵查起訴。
    理  由
一、訊據被告乙○○固坦承於上揭時間在台中縣大里市○○路一五五號告訴人丙○○
    家門口，告訴人甲○○認作竊嫌而遭追捕等情，惟矢口否認有何竊盜犯行，辯稱
    ：當日伊與網友約在台中縣大里市樹王國小，因而路過丙○○家門口，伊並未侵
    入丙○○家中偷東西，甲○○追捕伊時，手上即拿著戒指云云。惟查：右揭事實
    ，業據告訴人丙○○指述綦詳，另告訴人甲○○於本院審理時證稱：當天早上九
    點多伊太太告訴伊樓上好像有小偷，因為伊太太在三樓洗衣服要到四樓晾衣服時
    看到被告戴著手套在隔壁陳先生家，伊先至家中四樓察看，沒有看到人，後來發
    現放在四樓的戒指不見了，伊那時想小偷應該還沒有走遠，所以就從家中出來看
    看，過幾分鐘就見到被告從丙○○家的落地鋁門大門出來，那時候伊太太也在伊
    家樓下，伊問伊太太是不是這個人，伊太太告訴伊說看到的人就是這個人，被告
    當時手上還戴著黑手套，除了伊及伊太太之外還有二個與伊一起工作的師傅有看
    到被告從丙○○家的門出來，被告聽到伊太太告訴伊就是這個人時就開始跑了，
    當時被告距離伊大約十公尺左右，後來追了十幾分鐘才追到被告，有很多人圍過
    來看，伊從被告的口袋找出一只戒指，是後來才知道該戒指是丙○○的（見本院
    九十年十一月十九日審理筆錄）等語明確；又被告於本院審理時陳稱：伊當日中
    午在台中市○○路口的一家網路咖啡店內留言，與網友約在樹王國小見面云云。
    然被告係於查獲當日的上午九時二十分許，即為告訴人甲○○之妻范秀鳳發現，
    警方於同日上午十時四十分許即接受通報至查獲地處理，有台中縣霧峰分局國光
    派出所職務報告書乙紙在卷可憑，是被告上開所稱：係因與網友相約始至該處之
    語，顯難採信。參諸被告於本院審理時請求傳訊該名網友「ＢＵＴ」時，並未提
    出該人之真實姓名、年籍、住居所等資料，且於警訊及偵查中亦均未提及該名網
    友，是本院認此部分證據尚不足為被告有利之認定，爰不予傳訊該名證人。且被
    告與告訴人甲○○素不相識，二人間亦無讎隙等情，業據被告陳明在卷，衡情斷
    無構陷被告之理。此外，並有贓物領據一紙、現場照片四幀在卷可憑，足徵被告
    上開所辯，為事後卸責之詞，不足採信。本件事證明確，被告犯行洵堪認定，應
    予依法論科。
二、核被告乙○○所為，係犯刑法第三百二十條第一項之竊盜罪。按連續犯之成立，
    除主觀上須基於一個概括之犯意外，客觀上須先後數行為，逐次實施而具連續性
    ，侵害數個同性質之法益，其每一前行為與次行為，依一般社會健全觀念，在時
    間差距上，可以分開，在刑法評價上，各具獨立性，每次行為皆可獨立成罪，構
    成同一之罪名，始足當之；如數行為於同時同地或密切接近之時地實施，侵害同
    一之法益，各行為之獨立性極為薄弱，依一般社會健全觀念，在時間差距上，難
    以強行分開，在刑法評價上，以視為數個舉動之接續施行，合為包括之一行為予
    以評價，較為合理，則屬接續犯，而為包括之一罪，最高法院八十六年台上字第
    三二九五號判例可資參照，本件被告分至告訴人甲○○及丙○○家中竊盜，係侵
    害二個人財產權之管領力，在時間差距上，可以分開，在刑法評價上，各具獨立
    性，每次行為皆可獨立成罪，是應為二次竊盜行為，而該二次竊盜行為，時間緊
    接，所犯罪名相同，顯係基於概括之犯意為之，為連續犯，爰依刑法第五十六條
    之規定以一罪論，並加重其刑，公訴人認係接續犯，為一個竊盜行為，似有誤會
    ，應予敘明。爰審酌被告前甫因竊盜案件，經本院論罪科刑，現仍於緩刑期間，
    仍不知悔悟，侵入他人住宅中竊盜，對被害人之居家安全危害甚深，且犯罪後猶
    飾詞卸責，顯無悔意，暨犯罪所得財物之價值等一切情狀，量處如主文所示之刑
    ，併諭知易科罰金之折算標準，以資懲儆。至扣案之黑色手套一付、鑰匙一支，
    被告否認為其所有，且無證據證明係被告所有，爰不另為沒收之諭知。
據上論斷，應依刑事訴訟法第二百九十九條第一項前段，刑法第五十六條、第三百二
十條第一項、第四十一條第一項前段，罰金罰鍰提高標準條例第一條前段，判決如主
文。
中      華      民      國      九十      年    十二    月     十     日
                                台灣台中地方法院刑事第六庭
                                    法  官  劉  麗  瑛
右正本證明與原本無異。
如不服本判決，應於送達後十日內向本院提出上訴狀 （須附繕本） ，上訴於台灣高等
法院台中分院。
                                    書記官
中      華      民      國      九十      年    十二    月     十二   日
附錄論罪科刑法條
刑法第三百二十條第一項
意圖為自己或第三人不法之所有，而竊取他人之動產者，為竊盜罪，處五年以下有期
徒刑、拘役或五百元以下罰金。


司法院資訊處製作；財團法人民間司法改革基金會備份。
